臺灣士林地方法院民事裁定
111年度破字第12號
聲  請  人  周月桂  


上列聲請人聲請破產宣告事件，本院裁定如下：
    主  文
聲請駁回。
聲請程序費用由聲請人負擔。
    理  由
一、聲請意旨略以：伊為第三人安利達實業有限公司（下稱安利
    達公司）之負責人，安利達公司因營運所需而向銀行借貸，
    伊並擔任安利達公司借款之連帶保證人，然因安利達公司近
    年面臨轉型、客戶流失，更因新冠病毒疫情影響，生意一落
    千丈，入不敷出，導致無法清償所積欠之債務，目前業向臺
    灣臺北地方法院（下稱臺北地院）宣告破產，伊頓失收入，
    並因遭連累而背負高額負債達新臺幣（下同）2,586萬7,920
    元，又伊名下財產價值僅956萬7,776元，且因債權人持續加
    計利息及違約金，債務金額日漸龐大，伊所餘資產明顯無法
    清償所積欠債務，是伊確有破產法所定不能清償債務之破產
    原因，伊安利達公司原始出資1,656萬元雖因聲請破產而無
    價值，然伊名下尚有房屋及土地等不動產3筆，實價登錄價
    格約值908萬餘元，及金如意基金帳戶餘額17萬7,000元、金
    融機構存款餘額4,886元、現金30萬5,000元，另伊目前任職
    於宏帛企業有限公司（下稱宏帛公司），每月月薪約2萬5,2
    50元，故伊所餘資產足敷清償破產財團費用及財團債務，為
    使聲請人得以早日清理債務，爰依破產法規定，懇請鈞院聲
    請宣告聲請人破產等語。
二、按破產，對債務人不能清償債務者，宣告之；破產宣告時屬
    於破產人之一切財產，及將來行使之財產請求權，破產宣告
    後，破產終結前，破產人所取得之財產，為破產財團；財團
    費用及財團債務，應先於破產債權，隨時由破產財團清償之
     ；破產宣告後，如破產財團之財產不敷清償財團費用及財
    團債務時，法院因破產管理人之聲請，應以裁定宣告破產終
    止 ，破產法第57條、第82條第1項、第97條及第148條分別
    定有明文。則構成破產財團之債務人財產如明顯不敷清償破
    產法第95條所列破產財團費用（因破產財團之管理變價及分
    配所生之費用、破產債權人共同利益所需審判上之費用、破
    產管理人之報酬或破產人及其家屬之必要生活費與喪葬費等
    ）及第96條所列財團債務（破產管理人關於破產財團所為行
    為而生之債務、破產管理人為破產財團請求履行雙務契約所
    生之債務或因破產宣告後應履行雙務契約而生之債務、為破
    產財團無因管理所生之債務、因破產財團不當得利所生之債
    務等 ）時，依破產法第148條規定，法院於宣告破產後，隨
    即須同時宣告破產程序終止，此無異徒增破產程序及費用之
    浪費 ，且對債務人及其他債權人亦無實益，應依同法第63
    條第1項規定，以裁定駁回破產宣告之聲請。是以，聲請宣
    告破產事件，需破產人財產扣除有別除權之債權及財團費用
    後，尚有餘額可供債權人分配，方有宣告破產之實益。
三、經查：
㈠、聲請人積欠第三人第一銀行房貸借款及連帶債務、新鑫股份
    有限公司（下稱新鑫公司）房貸及本票債務、合迪股份有限
    公司與中租迪合股份有限公司連帶保證及本票債務、花旗（
    台灣）銀行、兆豐銀行與台北富邦銀行信用卡及信用貸款債
    務、和運租車股份有限公司租賃費用之連帶債務，合計為2,
    576萬7,920元（不含勞保局勞工紓困貸款10萬元），業據聲
    請人提出債權人清冊、財團法人金融聯合徵信中心當事人綜
    合信用報告、第一銀行「樂活貸」循環型房貸借款契約調整
    /終止通知書、臺北永春郵局第165、183號存證信函、臺北
    地院111年度司促字第8550號支付命令、臺灣新北地方法院
    簡易庭111年度司票字第3224號民事裁定、行將企業股份有
    限公司各銀行融資公司5月6日進場表、本院111年度司促字
    第5805、6312號支付命令、黃照峯律師民國111年6月10日函
    、聯立資產管理股份有限公司函、台北富邦銀行控管通知函
    、台北富邦銀行信用卡帳單、本院111年度司票字第5805、5
    807、6810號民事裁定、內湖郵局第747號存證信函、中港郵
    局第2475號存證信函、本院111年6月16日士院擎111司執貴
    字第39290號執行命令、臺北地院111年6月21日北院忠111司
    執助卯字第7614號執行命令附卷可稽（見本院卷第21至43、
    159至163、167至211、215至237頁），堪以認定。
㈡、聲請人主張其名下有新北市○○區○○段0000○號即門牌號碼新北
    市○○區○○○路00號00樓（含共有部分同段0000建號）及其坐
    落同段000、000號土地等不動產（下合稱系爭不動產），依
    其換算面積及參考實價登錄價格計算約908萬890元，另有金
    融機構存款共4,886元、第一銀行金如意帳戶基金價值17萬7
    ,000元及現金30萬5,000元，業據提出全國財產稅總歸戶財
    產查詢清單、土地登記與建物登記第一類謄本、內政部不動
    產交易實價查詢服務網資料、財產狀況說明書、現金30萬5,
    000元之照片、聯邦銀行、第一銀行、臺灣土地銀行、台北
    富邦銀行、陽信銀行、台新銀行、中國信託銀行等存摺封面
    及內頁資料、金如意帳戶餘額查詢資料在卷佐證（見本院卷
    第45至59、83至139頁），亦可認定。
㈢、然系爭不動產之市價雖為908萬890元，惟設定有第一銀行之
    第一順位最高限額抵押權770萬元、新鑫公司之第二順位最
    高限額抵押權120萬元（見本院卷第47至57頁），衡以聲請
    人所陳報第一銀行之抵押權擔保債權本金有連帶債務1394萬
    3304元、個人債務470萬1000元，及新鑫公司之抵押權擔保
    債權本金為100萬元，則系爭不動產經實行抵押權後，幾無
    剩餘。又衡諸聲請人居住地為新北市，依行政院主計處公布
    之新北市110年度每人每月平均消費支出為2萬3,021元，聲
    請人雖任職於宏帛公司，每月薪資扣除勞健保後約2萬3,885
    元（見本院卷第141至145頁），然該薪資已經本院111年6月
    16日士院擎111司執貴字第39290號執行命令、臺北地院111
    年6月21日北院忠111司執助卯字第7614號執行命令扣押，實
    領薪資僅為2萬2,418元，已不足以支應每人每月平均消費支
    出2萬3,021元，況聲請人甫自111年4月間受僱於宏帛公司，
    尚非長期任職，則於破產程序進行期間是否仍得持續受雇領
    取薪資，尚非無疑。是聲請人可組成破產財團之財產僅現金
    30萬5,000元及金融機構存款4,886元，合計30萬9,886元。
    而破產管理人及破產監查人之報酬，為財團費用，目前宣告
    破產事件之實務，破產管理人及破產監查人之報酬至少各需
    5萬元，合計約10萬元，破產程序之進行仍需費時多日，破
    產財團尚需支付如破產管理人清償、整理債務人財產狀況、
    編造債權及資產表、召開債權人會議、行使其他權限等破產
    財團之管理、變價及分配所生之費用，及其他破產程序進行
    所需支出之費用，兼酌以聲請人如無破產程序進行期間，失
    去薪資收入，依司法院頒布各級法院辦案期限實施要點第2
    點規定，破產事件辦理期限為2年，應預估聲請人於破產程
    序進行期間之必要生活費用為55萬2,504元（計算式：23,02
    1×24＝552,504），準此，實難認聲請人可供組成破產財團之
    財產，足以支應聲請人於破產程序期間必要生活費用及前列
    破產財團之費用，倘宣告聲請人破產，僅徒增程序及因破產
    財團管理、變價、分配所生費用之浪費，即與清理債務、使
    債權人公平受償之破產制度立法目的有違，是本件無宣告破
    產之實益及必要。從而，聲請人聲請宣告破產為無理由，應
    予駁回。
中　　華　　民　　國　　111 　年　　11　　月　　9 　　日
                  民事第一庭  法  官  劉瓊雯
以上正本係照原本作成。
如不服本裁定應於送達後10日內向本院提出抗告狀，並繳納抗告
費新臺幣1000元。
中　　華　　民　　國　　111 　年　　11　　月　　9 　　日
                              書記官  劉淑慧